【裁判字號】    95,簡上,1324
【裁判日期】    951229
【裁判案由】    傷害
【裁判全文】
臺灣高雄地方法院刑事判決            95年度簡上字第1324號
上  訴  人
即  被  告  甲○○
                    樓之1
上列上訴人因傷害案件，不服本院高雄簡易庭中華民國95年9 月
29日95年度簡字第5905號簡易判決（聲請簡易判決處刑案號：95
年度偵字第16016 號），提起上訴，本院判決如下：
    主  文
上訴駁回。
甲○○緩刑貳年。
    事實及理由
一、本案經本院審理結果，認第一審判決認事用法及量刑均無不
    當，應予維持，並引用如附件第一審判決書（包括檢察官聲
    請簡易判決處刑書）記載之事實、證據及理由。
二、上訴人即被告甲○○上訴意旨以其已與告訴人乙○達成和解
    ，請求給予緩刑等語。經查，原審認被告甲○○所犯係刑法
    第277 條第1 項前段之傷害罪，依刑事訴訟法第449 條第1
    項前段、第454 條第2 項，刑法第277 條第1 項、修正前刑
    法第41條第1 項前段，罰金罰鍰提高標準條例第1 條前段、
    修正前罰金罰鍰提高標準條例第2 條等規定，並審酌被告無
    前科，僅因口角即出手毆擊並腳踢告訴人，而告訴人為被告
    之姑媽，有違倫常，惡性非輕，所造成傷勢亦不輕等一切情
    狀，量處拘役50日，並諭知易科罰金之折算標準，認事用法
    及量刑均無不當，應予維持。末按犯罪在刑法前開修正施行
    前，而於施行後裁判，則其緩刑之宣告，應適用修正後刑法
    第74條之規定（最高法院95年第8 次刑事庭會議決議參照）
    ，查本件被告甲○○於第一審判決後，已與告訴人達成和解
    ，並已履行調解條件，告訴人亦表示願意原諒被告，給予被
    告自新機會等情，業經告訴人乙○於本院審理中陳述明確（
    本院簡上卷第23頁參照），並有和解書1 紙在卷可參（同上
    卷第25頁參照），而被告未曾受有期徒刑以上刑之宣告之事
    實，亦有臺灣高等法院被告前案紀錄表及本院院內索引卡紀
    錄表各1 份附卷可稽，念其僅因一時失慮，偶罹刑典，經此
    偵審程序及刑之宣告後，當知所警惕，信無再犯之虞，是本
    院因認對其宣告之刑以暫不執行為當，併予宣告緩刑2 年，
    以啟自新。又本院審酌依被告之犯罪情節、業與告訴人和解
    及已賠償告訴人所受損害等情，認尚無對所宣告之緩刑附加
    條件之必要，附此敘明。
據上論斷，應依刑事訴訟法第455 條之1 第3 項、第368 條、第
373 條，刑法第74條第1 項第1 款，判決如主文。
本案經檢察官呂乾坤到庭執行職務。
中    華    民    國    95    年    12    月    29    日
                    刑事第四庭    審判長法  官  郭玫利
                                        法  官  陳明呈
                                        法  官  陳振嘉
不得上訴。
以上正本證明與原本無異。
中    華    民    國    95    年    12    月    29    日
                                        書記官  顏宗貝
附錄本判決論罪之法條：
刑法第277 條第1 項
傷害人之身體或健康者，處3 年以下有期徒刑、拘役或1 千元以
下罰金。


司法院資訊處製作；財團法人民間司法改革基金會備份。
